bg-BG: Облекло и аксесоари > Облекло > Дрехи за бебета и деца > Бельо за бебета и деца > Бельо за момчета > Долни гащи за момчета: Тесни боксерки; Боксерки тип „шорти“; Слипове; Средно дълги боксерки; Багажници
sl-SI: Oblačila in dodatki > Oblačila > Oblačila za dojenčke in otroke > Spodnje perilo za dojenčke in otroke > Fantovsko spodnje perilo > Fantovske spodnje hlače: Spodnje kratke hlače; Kratke boksarice; Spodnje hlačke; Spodnje hlačke s podaljšano hlačnico; Oprijete spodnje hlače
cs: Oblečení a doplňky > Oblečení > Oblečení pro miminka a děti > Dětské a kojenecké spodní prádlo > Chlapecké spodní prádlo > Chlapecké spodky: Boxerky; Šortky boxerky; Slipy; Boxerky s delší nohavičkou; Boxerky s kratší nohavičkou
nl: Kleding en accessoires > Kleding > Baby- en kinderkleding > Baby- & kinderbovenkleding > Jongensondergoed > Jongensonderbroeken: Boxers; Boxershorts; Slips; Midway-slips; Zwembroek
en: Apparel & Accessories > Clothing > Baby & Children's Clothing > Baby & Children's Underwear > Boys' Underwear > Boys' Underpants: Boxer Briefs; Boxer Shorts; Briefs; Midway Briefs; Trunks
pt-BR: Vestuário e acessórios > Roupas > Roupas para bebês e crianças > Roupas íntimas para bebês e crianças > Roupas íntimas para meninos > Roupas de baixo para meninos: Cuecas boxer; Shorts boxer; Cuecas; Cuecas boxer perna longa; Trunks
sv: Kläder och accessoarer > Klädsel > Baby- och barnkläder > Underkläder för baby och barn > Underkläder för pojkar > Kalsonger för pojkar: Boxerkalsonger; Boxershorts; Kalsonger; Kalsonger med långa ben; Trunks
fr: Vêtements et accessoires > Vêtements > Vêtements pour bébés et enfants > Sous-vêtement pour bébés et enfants > Sous-vêtements pour garçons > Sous-vêtements pour garçons: Caleçons; Caleçons boxeurs; Slips; Slips longs; Malles
da: Tøj og tilbehør > Tøj > Tøj til babyer og børn > Undertøj til babyer og børn > Drengeundertøj > Underbukser til drenge: Boksertrusser; Boxershorts; Trusser; Midway-trusser; Trunks
zh-CN: 服饰与配饰 > 服装 > 婴儿及儿童服饰 > 婴儿及儿童内衣裤 > 男童内裤 > 男童内裤: 平角内裤; 宽松四角裤; 三角裤; 长腿四角裤; 短平角内裤
th: เสื้อผ้าและเครื่องประดับ > เสื้อผ้า > เสื้อผ้าเด็กและทารก > ชุดชั้นในสำหรับทารกและเด็ก > กางเกงชั้นในบุรุษ > กางเกงชั้นในสำหรับเด็กผู้ชาย: กางเกงชั้นในทรงบ็อกเซอร์; กางเกงขาสั้นทรงบ็อกเซอร์; กางเกงชั้นใน; กางเกงในทรงมิดเวย์; หีบ
ja: ファッション・アクセサリー > 衣料品 > ベビー＆子供服 > ベビー＆キッズ用アウター > 男の子用下着 > 男の子用アンダーパンツ: ボクサーブリーフ; ボクサーショーツ; ブリーフ; ミッドウェイブリーフ; トランク
es: Ropa y accesorios > Prendas de vestir > Ropa para bebés y niños > Ropa interior para bebés y niños > Ropa interior para chicos > Calzoncillos para niños: Calzoncillos bóxer; Pantalones cortos estilo bóxer; Calzoncillos; Calzoncillos intermedios; Baúles
ru: Одежда, обувь и аксессуары > Одежда > Детская одежда > Детское нижнее белье > Нижнее белье для мальчиков > Трусы для мальчиков: Боксеры-брифы; Боксеры-шорты; Брифы; Удлиненные брифы; Транки
ko: 의류/액세서리 > 의류 > 유아동복 > 유아 및 아동 속옷 > 남아 속옷 > 남아용 속옷 바지: 복서 브리프; 복서 반바지; 브리프; 미드웨이 브리프; 트렁크
hu: Ruházat és kiegészítők > Ruházat > Baba- és gyermekruházat > Baba- és gyermekalsónemű > Fiú-fehérnemű > Fiú-alsónadrág: Boxernadrágok; Boxeralsók; Alsónadrágok; Hosszabb alsónadrágok; Csomagtartók
vi: Quần áo & Phụ kiện > Quấn áo > Quần áo trẻ sơ sinh và trẻ em > Đồ lót cho trẻ sơ sinh và trẻ em > Đồ lót bé trai > Quần lót dành cho bé trai: Quần đùi nhỏ; Quần đùi ống rộng; Quần sịp; Quần sịp dài; Quần lót vuông
pt-PT: Acessórios e vestuário > Vestuário > Roupa para bebé e criança > Roupa interior para bebé e criança > Roupa interior de menino > Cuecas para menino: Boxers justos; Boxers calção; Cuecas; Boxers de meia perna; Boxers curtos
sk-SK: Oblečenie a doplnky > Oblečenie > Oblečenie pre bábätká a deti > Spodná bielizeň pre bábätká a deti > Chlapčenská spodná bielizeň > Chlapčenské spodky: Boxerky; Šortkové boxerky; Slipy; Dlhé boxerky; Batožinový priestor
hr-HR: Odjeća i modni dodaci > Odjeća > Odjeća za bebe i djecu > Donje rublje za bebe i djecu > Donje rublje za dječake > Donji dijelovi donjeg rublja za dječake: Uske bokserice; Kratke hlače bokserice; Gaćice; Srednje dugačke gaće; Prtljažnici
ro-RO: Îmbrăcăminte și accesorii > Îmbrăcăminte > Îmbrăcăminte pentru bebeluși și copii > Lenjerie de corp pentru bebeluși și copii > Lenjerie de corp pentru băieți > Chiloți pentru băieți: Chiloți tip boxer; Boxeri; Chiloți clasici; Boxeri lungi; Boxeri scurți
fi: Vaatteet ja asusteet > Vaatteet > Vauvojen ja lasten vaatteet > Vauvojen ja lasten alusvaatteet > Poikien alusvaatteet > Poikien alushousut: Bokserialushousut; Bokserishortsit; Lyhyet alushousut; Keskipitkät alushousut; Trunksit
de: Bekleidung & Accessoires > Bekleidung > Baby- & Kinderbekleidung > Unterwäsche für Babys & Kinder > Unterwäsche für Jungen > Unterhosen für Jungen: Boxer Briefs; Boxer-Shorts; Slips; Extra lange Boxershorts; Trunks
pl: Ubrania i akcesoria > Odzież > Odzież dla niemowląt i dzieci > Bielizna dla niemowląt i dzieci > Bielizna chłopięca > Majtki chłopięce: Bokserki typu boxer briefs; Bokserki; Slipy; Bokserki z długimi nogawkami; Kąpielówki
nb: Klær og tilbehør > Klesplagg > Baby- og barneklær > Undertøy til baby og barn > Undertøy for gutter > Underbukser for gutter: Boksertruser; Boksershorts; Underbukser; Mellomlange herretruser; Kister
zh-TW: 服飾與配件 > 衣著 > 嬰兒與兒童服裝 > 嬰兒與兒童內衣褲 > 男童內衣褲 > 男童內衣褲: 貼身四角褲; 平角內褲; 三角褲; 中長四角褲; 大型硬殼箱
it: Abbigliamento e accessori > Abbigliamento > Abbigliamento per neonati e bambini > Biancheria intima per neonati e bambini > Intimo per bambini > Mutandine per bambini: Boxer aderenti; Boxer larghi; Slip; Slip a gamba media; Boxer trunk
tr: Kıyafet ve Aksesuarlar > Giyim Eşyaları > Bebek ve Çocuk Giyim > Bebek ve Çocuk İç Çamaşırları > Erkek Çocuk İç Çamaşırları > Erkek Çocuk Külotları: Boxer Külot; Boxer Şort; Brief Külot; Midway Külot; Trunk İç Çamaşırı
lt-LT: Apranga ir aksesuarai > Drabužiai > Drabužiai kūdikiams ir vaikams > Apatiniai drabužiai kūdikiams ir vaikams > Apatiniai berniukams > Kelnaitės berniukams: Bokseriai-trumpikės; Bokseriai-šortai; Trumpikės; Trumpikės iki pusės šlaunų; Laisvos kelnaitės
el: Ένδυση και αξεσουάρ > Ενδύματα > Βρεφικά & Παιδικά Ρούχα > Βρεφικά & παιδικά εσώρουχα > Εσώρουχα για αγόρια > Σλιπ για αγόρια: Μπόξερ Briefs (σλιπ); Σλιπ τύπου μποξέρ; Briefs για αγόρια; Εσώρουχα Midway Briefs; Εσώρουχα αγοριών trunks